臺灣屏東地方法院刑事判決　　　　　　　　　　　　　九十一年度易字第四二八號
　　公　訴　人　臺灣屏東地方法院檢察署檢察官
　　被　　　告　甲○○
右列被告因竊盜案件，經檢察官提起公訴（九十一年度偵字第一六一八號），本院判
決如左：
    主  文
甲○○連續於夜間侵入住宅竊盜，累犯，處有期徒刑拾月。
    事  實
一、甲○○曾於民國八十四年間因竊盜案件，經本院判處有期徒刑一年三月確定，於
    八十四年九月二十三日入監服刑，復於八十五年八月十日假釋中付保護管束，又
    於假釋交付保護管束中再犯竊盜及違反麻醉藥品管理條例案件，經本院分別判處
    有期徒刑一年四月、八月確定，嗣經更定執行刑為有期徒刑一年九月，於八十九
    年七月四日執行完畢，猶不知悔改，復基於意圖自己不法所有之概括犯意，於九
    十一年二月二十七日夜間六時許（日沒時間為下午六時零分），侵入屏東縣潮州
    鎮○○里○○路一二九巷十三號丙○○住處（侵入住宅部分未據告訴），徒手竊
    取丙○○放在機車前置物箱上鑰匙三把，得手後欲再行竊取他物時，因丙○○從
    廚房出來發現而慌忙逃逸；又於九十一年三月十九日下午六時許（日沒時間為十
    八時零八分），侵入屏東縣潮州鎮○○里○○路一五六號乙○○住處，徒手因見
    房門未鎖機車錀匙放在車上，乃先著手竊取錀匙後，用以打開坐墊箱，再著手竊
    取乙○○所有車號ＰＮ八─三八九號機車坐墊箱內之汽油及物品時，適為乙○○
    聽到聲音從廚房跑出來發現，報警逮獲，因而未能竊得財物得逞。
二、案經屏東縣警察局潮州分局報請臺灣屏東地方法院檢察署檢察官偵查起訴。
    理  由
一、訊據被告甲○○固坦承於右揭時、地竊取被害人乙○○之機車鑰匙後，正欲竊取
    汽油未遂之事實，惟矢口否認有竊取被害人丙○○所有機車錀匙之事實，辯稱：
    我沒有拿丙○○之錀匙，我到丙○○家裡是要問我同學陳正華的住處云云，惟查
    右揭犯罪事實，業據被害人丙○○、乙○○二人指述甚詳，並有乙○○所出具之
    贓物認領保管收據一份、照片六幀及九十一年屏東地區日出日沒時刻表一紙在卷
    可稽，又被告於警訊時承認：進到被害人丙○○住宅後，蹲在其所有機車旁，而
    被丙○○的兒子陳澄波發現後，才離開現場等情（見九十一年三月二十日警訊筆
    錄），足認被告所辯是去問路，顯係事後卸責之詞，不足採信，事證明確，其犯
    行堪以認定。
二、被告甲○○於上述時地竊取被害人丙○○財物部分，係犯刑法第三百二十一條第
    一項第一款之於夜間侵入住宅竊盜罪，此部分公訴人漏未斟酌於夜間侵入住宅竊
    盜之事實，而認被告係犯刑法第三百二十條第一項竊盜罪，尚有未洽，惟其基本
    事實同一，本院應予審理，並變更其起訴法條；又被告竊取被害人乙○○財物部
    分，係犯刑法第三百二十條第一項之竊盜罪。被告所犯加重竊盜、普通竊盜之犯
    行，時間緊接，犯罪構成要件相同，顯係基於概括犯意反覆為之，應依連續犯之
    規定論以於夜間侵入住宅竊盜一罪。且被告甲○○曾於八十四年間因竊盜案件，
    經本院判處有期徒刑一年三月確定，於八十四年九月二十三日入監服刑，復於八
    十五年八月十日假釋中付保護管束，又於假釋交付保護管束中再犯竊盜及違反麻
    醉藥品管理條例案件，經本院分別判處有期徒刑一年四月、八月確定，嗣經更定
    執行刑為有期徒刑一年九月，於八十九年七月四日執行完畢，有台灣高等法院被
    告全國前案紀錄表足憑，其於上開刑執行完畢後五年以內再犯有期徒刑以上之本
    罪，為累犯，應依法加重其刑。爰審酌被告所竊物品均價值不高，犯罪所生危害
    尚屬非鉅，且其犯後坦承部分罪行，態度尚佳等一切情狀，量處如主文所示之刑
    。
據上論斷，應依刑事訴訟法第二百九十九條第一項前段、第三百條，刑法第五十六條
、第三百二十一條第一項第一款、第四十七條，判決如主文。
中      華      民      國      九十一      年    七    月    二十五    日
                                      臺灣屏東地方法院刑事第一庭
                                          法  官   羅森德
右正本證明與原本無異。
如不服本判決應於收受本判決後送達後十日內向本院提出上訴書狀，其未敘述上訴理
由者，並得於提起上訴後十日內向本院補提理由書狀（均須按他造當事人之人數附繕
本 ）「切勿逕送上級法院」
                                          書記官   劉音利
中      華      民      國      九十一      年    七    月    二十五    日
附錄：本判決論罪科刑法條：
刑法第三百二十一條：
  犯竊盜罪而有左列情形之一者，處六月以上五年以下有期徒刑：
  一、於夜間侵入住宅或有人居住之建築物、船艦，或隱匿其內而犯之者。
  二、毀越門扇、牆垣或其他安全設備而犯之者。
  三、攜帶兇器而犯之者。
  四、結夥三人以上而犯之者。
  五、乘火災、水災或其他災害之際而犯之者。
  六、在車站或埠頭而犯之者。
  前項之未遂罰之。
